臺灣高雄地方法院刑事判決　　　　　　　　　　　　九十一年度易字第三三一二號
　　公　訴　人　臺灣高雄地方法院檢察署檢察官
　　被　　　告　甲○○
右被告因竊盜案件，經檢察官聲請簡易判決處刑（九十一年度偵字第一二八一五號）
，本院為不應以簡易判決處刑，改依通常程序審理，判決如左：
    主  文
甲○○共同攜帶兇器竊盜未遂，處有期徒刑肆月，如易科罰金以佰元，折算壹日。
扣案之拔釘器壹支沒收。
    事  實
一、甲○○與丙○○（另行審結）共同基於意圖為自己不法所有之犯意聯絡，於民國
    九十一年六月十四日十四時三十分許，由甲○○駕駛車牌號碼ＸＳ－九九五二號
    自小貨車搭載丙○○，至高雄縣燕巢鄉金山村麒麟巷嫦娥谷道路旁，由甲○○在
    車上把風，丙○○則下車，並持甲○○所有客觀上足以傷害人之生命、身體而具
    危險性之拔釘器一支，沿路撬起高雄縣燕巢鄉公所所有之水溝蓋共八塊後（價值
    約新台幣一萬六千元），均暫置放在水溝旁，準備搬運上車，嗣於同日十五時十
五分許，為陳義源發覺報警查獲，致未得逞，並扣得上開拔釘器一支及水溝蓋八
    塊（業據領回），始悉上情。
二、案經高縣警察局岡山分局報告臺灣高雄地方法院檢察署檢察官聲請以簡易判決處
    刑。
    理  由
一、按檢察官聲請以簡易判決處刑案件，經法院認為不得或不宜以簡易判決處刑者，
    應適用通常程序審判之，刑事訴訟法第四百五十二條定有明文。本件檢察官雖聲
    請以簡易判決處刑，惟觀諸本案犯罪事實，被告二人所涉犯之加重竊盜罪，為六
    月以上五年以下有期徒刑之罪，且同案被告丙○○前因竊盜案件經本院判處有期
    徒刑七月確定，並於八十九年九月十四日執行完畢，其於五年內再犯有期徒刑以
    上之本罪，為累犯，諭知緩刑之宣告，亦有不宜，是依刑事訴訟法第四百五十一
    條之一第四項第一款之規定，本院認不宜逕以簡易判決處刑，乃改依通常程序處
    理，核先敘明。
二、訊據被告甲○○於警詢、偵查中及本院審理時，對右揭事實自白不諱，陳稱：那
    天剛好在南二高高架橋下遇到被告鐘，二人說沒錢吃飯，就相約去偷水溝蓋來賣
    ，我們是用拔釘器竊取的等語，核與證人乙○○即當日查獲之警員到庭證述稱：
    「我們二人巡邏接獲通報後前往，到達時被告二人已被民眾抓到。被告當日尚未
    將水溝蓋搬上車，我們依現行犯逮捕被告二人」、「當時水溝蓋已放在水溝旁邊
    」等語（見本院九十一年十月二十三日訊問筆錄），及證人陳義源即當場目擊之
    民眾於警詢時亦證述稱：當日在案發地點發現竊嫌甲○○及丙○○二人利用ＸＳ
    －九九五二號自小貨車，丙○○用模板撬把水溝蓋撬起，甲○○在車旁接應，一
    共竊取了八塊等語，大致相符（見警詢筆錄）；此外，復有贓物認領保管收據一
    紙、照片八幀在卷可稽，足徵被告之自白與事實相符，堪以採信。綜上，本件事
    證明確，被告二人攜帶兇器竊盜犯行，洵堪認定。
二、按刑法第三百二十一條第一項第三款之攜帶兇器竊盜罪，係以行為人攜帶兇器竊
    盜為其加重條件，此所謂兇器，其種類並無限制，凡客觀上足對人之生命、身體
    、安全構成威脅，具有危險性之兇器均屬之（最高法院七十九年臺上字第五二五
    三號判例參照）。另按竊盜罪既遂或未遂之判斷，係以物之原持有支配關係之破
    壞，與新持有支配關係之建立為判斷之依據，即他人之物尚未入行竊者之實力支
    配下，則為未遂。查扣案之拔釘器長約三尺（九十公分），鐵製材質，重約二公
    斤等情，業據被告供述在卷，依社會一般觀念均足以對人之生命、身體安全構成
    威脅，在客觀上顯然具有危險性，應屬兇器。又被告於右開時、地已著手撬起水
    溝蓋，惟所撬開之水溝蓋八塊均尚置於水溝旁，未及搬運上車之際即為警查獲之
    事實，亦據證人陳義源及警員乙○○證述屬實，且觀諸卷附之照片五幀所示，被
    告竊取之水溝蓋均置放在水溝旁邊，尚未集中於一處，更未搬運至貨車上，顯未
    將竊取之財物置於自己之實力支配下，故其竊盜犯行尚未得逞。是核被告所為，
    係犯刑法第三百二十一條第一項第三款、第二項之攜帶凶器竊盜未遂罪。公訴意
    旨認被告二人已竊盜既遂乙節，容有未洽，附此敘明。又被告已著手於犯罪行為
    之實行，而未至竊得財物之結果，為未遂犯，依刑法第二十六條前段之規定，減
    輕其刑。被告甲○○與丙○○二人間，就上開犯行，有犯意聯絡，行為分擔，均
    為共同正犯。爰審酌被告不謀正途賺取所用，為貪念所引誘，反竊取他人財物以
    供所需，對被害人所造成之損害非微，惟念其犯罪後坦承犯行等一切情狀，量處
    如主文所示之刑，併諭知易科罰金之折算標準，以示懲儆。另扣案之拔釘器一支
    ，為被告甲○○所有，係供犯罪所用之物，業據被告甲○○供述在卷，依刑法第
    三十八條第一項第二款，併予宣告沒收。
據上論斷，應依刑事訴訟法第四百五十二條、第二百九十九條第一項前段，刑法第二
十八條、第三百二十一條第一項第三款、第二項、第二十六條前段、第四十一條第一
項、第三十八條第一項第二款，罰金罰鍰提高標準條例第二條，判決如主文。
本案經檢察官李廷輝到庭執行職務。
中      華      民      國    九十一    年     十一     月    二十八    日
                                  臺灣高雄地方法院刑事第四庭
                                      審判長法  官  黃建榮
                                            法  官  陳威龍
                                            法  官  曾鴻文
右正本證明與原本無異。
如不服本判決，應於判決送達後十日內，向本院提出上訴狀。
                                            書記官    王高山
中    華    民    國      九十一      年      十一      月      二十八  日
附錄本案論罪科刑法條：
中華民國刑法第三百二十一條
    犯竊盜罪而有左列情形之一者，處六月以上、五年以下有期徒刑：
    三  攜帶兇器而犯之者。
    前項之未遂犯罰之。
